Inventaris van het archief van de familie Cort van der Linden en aanverwante geslachten, (1480) 1634-1935
Nationaal Archief, Den Haag
Collectie 121 Cort van der Linden
Cort van der Linden suppl.
1480-1935
merendeel 1634-1935
C22335
5.10 meter; 679 inventarisnummers.
Normale geschreven, getypte en gedrukte documenten. Enkele stukken zijn geschreven in steno.
Nationaal Archief, Den Haag
Cort van der Linden
Jan van der Linden Govertszoon
Florus van der Linden
Adrianus van der Linden Floruszoon
Petronella Wilhelmina van der Linden-Heyligers
Gijsbertus Martinus van der Linden
Jacoba Henriëtte van der Linden-Wttewaall
Pieter Wilhelm Adrianus Cort van der Linden
Johanna Cornelia van der Linden-de Koning
Willem Pieter Jacob Henri Cort van der Linden.
Johannes Wttewaall
Gerard Wttewaall
Bernardina Antonia Wttewaall-Visscher
Jacoba Henriette Wttewaall
Jan Wttewaall
Henrietta Cornelia Wttewaall
Gerardina Anna Maria Wttewaall
Arnoud Brouwer
Adriana Catharina Brouwer-Heyligers
Arnoldus Rudolphus Janus Brouwer
Maria Brouwer-van der Linden
Roeloff Heyligers
Constantinus Heyligers
Gijsbertus Martinus Cort Heyligers
Henrietta Cort Heyligers-Brouwer
Jan Petrus Cort Heyligers
Philippus Franciscus Heyligers
Roelof Werner Dethart Heyligers
Philip Cort
Geertruy Cort-van Nippel
Gijsbert Cort
Anna Maria Cort-Drijfhout
Adriaan Cort
Philippus Franciscus Cort
Anna Euphemia Cort
Dirk Cort
Bartholomeus Drijfhout
Anneke Drijfhout-Blanckers
Dirk Drijfhout
Willemina Drijfhout-van Nippel
Het archief bestaat voor het overgrote deel uit stukken van persoonlijke aard van de families van der Linden, Cort van der Linden, Wttewaall, Brouwer, Cort en Drijfhout: doop-extracten, huwelijkse voorwaarden, paspoorten, testamenten, boedelrekeningen, alba amicorum, reisverslagen en correspondentie tussen familieleden. Daarnaast bevat het archief stukken met betrekking tot de politieke functies bekleed door mr. Pieter Wilhelm Adrianus Cort van der Linden - onder meer minister van Justitie, minister van Binnenlandse Zaken, minister van Staat en diverse nevenfuncties - waaronder ingekomen brieven, verslagen van vergaderingen en een 'politiek aanteekenboekje'.
Archiefvorming
Geschiedenis van de archiefvormer
De familie Cort van der Linden en aanverwante geslachten.
Geschiedenis van het archiefbeheer
De stukken werden in 1951 in bewaring ontvangen van mr P.W.J.H. Cort van der Linden, lid van de Raad van State te 's-Gravenhage.
Schenking (van een niet overheidsarchief)
De verwerving van het archief
Het archief is door schenking verworven.
Inhoud en structuur van het archief
2.21
Aanwijzingen voor de gebruiker
Openbaarheidsbeperkingen
Volledig openbaar.
Materiële beperkingen
Aanvraaginstructie
Openbare archiefstukken kunnen online worden aangevraagd en gereserveerd. U kunt dit ook via de terminals in de studiezaal van het Nationaal Archief doen. Om te kunnen reserveren dient u de volgende stappen te volgen:
U maakt een profiel aan op www.gahetna.nl, en logt vervolgens in
Via de archiefinventaris (alleen de beschrijvingen met rode nummers) selecteert u het gewenste archiefstuk door op de knop 'Reserveren' te klikken
In het volgende scherm geeft u aan op welke dag u het archiefstuk wilt inzien
Indien u zich bevindt in de studiezaal en een tafelnummer heeft ontvangen kunt u dit nummer vermelden. Als u geen tafelnummer heeft kunt u tafelnummer 777 laten staan
Vervolgens bevestigt u uw reservering door deze te versturen.
Verwant materiaal
Beschikbaarheid van kopieën
Afgescheiden archiefmateriaal
NL-HaNA 2.21.041, Familie Cort van der Linden en aanverwante Families, (1502) 1631-1940
Beschrijving van de series en archiefbestanddelen
- Jan van der Linden Govertszoon., I.
  - Als meester-munter ontvangen extracten uit de resoluties der Staten van Holland betreffende vrijdom van 's lands imposten voor het personeel van de munt te Dordrecht., 1758-1759; 1; 5 stukken in 1 omslag
    Het is niet waarschijnlijk dat Jan van der Linden Govertszoon (zoon van Govert van der Linden en Aagje Gans) meester Munt te Dordrecht is geweest, zoals Mommers in zijn inventaris van 1955 meldde. Hij wordt niet vermeldt door Dolk in diens bijdrage over het Serment van de Hollandse Munt te Dordrecht (Jaarboek CGB 1951 en 1956). De ongehuwd gebleven Jan van der Linden (1701-1782, zoon van Adolf van der Linden en Margaretha van Slingelandt) was meester Munter op de elfde Hollandse plaats van het Serment. Vermoedelijk gaat het hier om diens papieren, die mogelijk via Clara van der Linden (een zuster van Jan van der Linden Govertszoon) in de familie zijn gekomen. Clara van der Linden was immers gehuwd met Christiaan Boonen, die meester was op de zesde Brabantse meester Muntersplaats van het Serment van de Hollandse Munt en van 1745 tot 1758 gezworene van dit Serment was.
  - Bekroond antwoord op de vraag van de Hollandse Maatschappij der Wetenschappen te Haarlem "Welke zijn de beste middelen om vaarwaters te verdiepen enz.", gedrukt., 1774; 2; 1 deeltje
    In duplo.
  - Aantekening van geboorte en overlijden van Jan van der Linden en zijn vrouw en kinderen, na 1767 bijgehouden door zijn zoon Florus., 1740-1800; 3; 1 stuk
  - Staat en inventaris van de boedel van Aagje van der Gans, weduwe van Govert van der Linden, overleden te Dordrecht 21 februari 1763 opgemaakt door Jan van der Linden en Adriaan de Leeuw als executeurs, met, bijlagen., 4; 6 stukken in 1 omsl
  - Testament van Aagje van der Gans, weduwe van Govert van der Linden, stadsfabriek te Dordrecht, verleden voor notaris Bartholomeus van der Star te Dordrecht., 6 juli 1760; 5; 1 stuk
  - Rekening betreffende uitbetaling van gelden door Jan van der Linden en Adriaan de Leeuw als administrateurs ingevolge het fideicommis uit de nalatenschap van haar moeder aan Agatha van der Linden, gehuwd met Hendrik IJpelaar, met bijlagen., 1764-1772; 6; 8 stukken in 1 omslag
  - Acte van toedeling van goederen aan Cornelis Rijser en diens kinderen, hun toekomende uit een nietgenoemde nalatenschap, ten overstaan van notaris J. de Hertoghe te 's-Gravenhage., 18 october 1670; 7; 1 stuk
  - Testament van Govert Smits en Clara Rijser, echtelieden, grootouders van moederszijde van Govert van der Linden, verleden voor notaris Govert de With te Dordrecht., 1 maart 1663; 8; 1 stuk
  - Schuldbekentenis van Joost Harmensz., bakker te Westzardam, groot 2800 carolusguldens, ten behoeve van Helena Gront, weduwe van professer Johannes Anthonides van der Linden te Amsterdam, verleden voor schout en schepenen in den banne van Westzanen en Crommenie., 4 januari 1671; 9; 1 charter
  - Acte van huwelijksvoorwaarde tussen Johannes Anthonides van der Linde, med. doctor, zoon van wijlen Anthonides van der Linde en Sara de Weert en Helena Grundt, dochter van wijlen Hendrick Grundt en Margarita Fassijm, verleden voor notaris Jacobus Westfrisius te Amsterdam., 7 november 1634; 10; 1 charter
    In dorso erkenning van ontvangst van huwelijksgift door Sara de Weert ter grootte van 10.000 Carolusguldens, behalve de bibliotheek. 16 december 1634.
- Florus van der Linden., II.
  - Aantekening van geboorte en overlijden van zijn kinderen en die van zijn dochter Maria., 1774-1805; 11; 2 stukken in 1 omslag
  - Aantekening van geboorte, huwelijk en overlijden door zijn schoonvader Adrianus Dubois, van diens ouders, kinderen en kleinkinderen sedert 1692., 1754-1783; 12; 1 stuk
  - Aantekeningen over de patriottentijd., 1780-1787; 13; 1 deeltje
    Inliggend Staet van de eigendommen van de Prins van Oranje d.d. 12 februari 1795.
  - Notulen van een extra Raadsvergadering te Dordrecht, waarin een commissie van ca 20 burgers uit de Societeit tot behoud van vrijheid en gelijkheid te Dordrecht toegang verzocht tot het doen van een voorstel tot inhechtenisneming van 13 afgezette regenten, welk voorstel naar het oordeel van de Raad thuis hoorde bij schepenen of het comité van waakzaamheid. Copie met bijlagen., 15 juni 1795; 14; 1 lias
  - Testament van Florus van der Linden, koopman te Dordrecht, en zijn echtgenote Agatha du Bois, verleden voor notaris Jan van der Star te Dordrecht. Met wijzigingen d.d. 2 december 1807 en 14 augustus 1809., 2 december 1774; 15; 2 stukken in 1 omslag
  - Testament van Florus van der Linden verleden voor notarissen Huybert Dirk Esser en Jan Willem van Steenbergen te Dordrecht., 3 februari 1812; 16; 1 stuk
  - Eigenhandig testament van Agatha du Bois, echtgenote van Florus van der Linden, 1 october 1822; 17; 1 stuk
  - Staat van scheiding en deling van de nalatenschap van Maria van den Hespel, weduwe van Jan van der Linden Govertszn, overleden te Dordrecht 16 november 1780, opgemaakt door notaris Jan van der Star te Dordrecht. Met 2 auth.gelijktijdige copiën., 20 april 1781; 18; 3 delen in 1 omslag
  - Acte van scheiding en deling der nalatenschap van Agatha van der Linden, overleden te Dordrecht 4 augustus 1800, verleden voor notaris Petrus Joannes van Steenbergen te Dordrecht., 20 april 1802; 19; 1 deel
  - Testament van Agatha van der Linden,verleden voor notaris Jan Hendrik Schultz van Haegen te Dordrecht., 7 augustus 1795; 20; 1 stuk
  - Rekeningboek van Agatha van der Linden en van haar door haar broeders Govert,Florus en Adriaan gezamelijk geërfde nalatenschap, gehouden door Florus van der Linden, met bijlagen., 1794-1825; 21; 1 omslag
  - Overeenkomst van koop en verkoop tussen Florus van der Linden en Abraham Adrianus van den Oever, beiden wonende te Dordrecht, van een huis en erf te Dordrecht, behorende tot de boedel van wijlen Agatha van der Linden., 27 januari 1804; 22; 1 stuk
  - Authentieke verklaring van. begraving van Anna van der.Linden te Beverwijk op 6 juni 1795, afgegeven door de doodgraver te Beverwijk., 1 juli 1802; 23; 1 stuk
  - Testament van Anna van der Linden, verleden voor notaris Jan van der Star te Dordrecht. Authentieke copie d.d. 16 april 1796 en 7 juli 1802., 23 maart 1779; 24; 1 stuk
  - Acte van scheiding en deling van de boedel van Florus van den Hespel Nicolaaszoon, overleden te Dordrecht 3 november 1778, waarin Florus van der Linden voor 1/6 deel gerechtigd was, opgemaakt door notaris Jan van der Star te Dordrecht., october 1780; 25; 1 stuk
  - Rekening van het legaat van Cornelia Johanna Lezier, weduwe van Nicolaas van den Hespel, overleden in 1791, aan het kind Catharina Balen, huisvrouw van Cornelis Liebert, chirurgijn, opgemaakt door Florus van der Linden, houtkoper e.a. met bijlagen., 1 maart 1803; 26; 20 stukken in 1 omslag
  - Bewijs van ontvangst van kleding en sieraden van wijlen Johanna Jacoba Perduyn, huisvrouw van David du Bois, door de beide zusters van de overledene., 27 februari 1800; 27; 1 stuk
  - Staat van eigendommen door wijlen Johanna Jacoba Perduyn bij haar huwelijk ingebracht en tijdens het huwelijk verkregen., 10 april 1813; 28; 1 stuk
  - Acte van scheiding en deling der nalatenschap van Cornelia de Leeuw, weduwe van Adrianus du Bois, overleden te Dordrecht 22 december 1803, opgemaakt door notaris Abraham Adrianus van den Oever te Dordrecht., 30 augustus 1804; 29; 1 deel
  - Ordonnantie op de weeskamer te Dordrecht. gedrukt. met als bijlage oude gedrukte ordonnantie op de weescamer 1592., 1768; 30; 2 deeltjes in 1 omslag
  - Keur- en ordonnantieboek van het Coomans- of St Nicolaasgilde te Dordrecht. gedrukt., 1785; 31; 1 deel
  - Regeringareglementen Dordrecht. gedrukt., 1797 en 1802; 32; 2 deeltjes in 1 omslag
  - Afschriften van gedichten., 1781, 1805 en z.j; 33; 10 stukken in 1 omslag
- Adrianus van der Linden Floruszoon., III.
  - Ingekomen brieven ter zake van zijn voorgenomen huwelijk met Petronella Heyligers., augustus 1806; 34; 21 stukken in 1 omslag
  - Ingekomen brief van zijn oom Adriaan van der Linden te 's-Gravenhage., 12 februari 1822; 35; 1 stuk
  - Afschriften van gedichten door zijn dochtertje Annette., 1826 en z.j; 36; 1 omslag
  - Ingekomen brief van zijn schoonzoon C.P. de Kat Scheveningen, 1857; 37; 1 stuk
  - Ingekomen zegewens van zijn 95 jaar oude grootvader van vrouwszijde Jan Heyligers op zijn 28ste verjaardag., 1807; 38; 1 stuk
  - Ingekomen brieven van zijn zwager, generaal G.M. Cort Heyligers., 15 september 1830-19 december 1831; 39; 91 stukken in 1 omslag
    bijgevoegd 1 brief van majoor Van Kinschot en 1 van luitenant-kolonel P.M. Eksteen, schoonzoon van G.M. Cort Heyligers.
  - Ingekomen brieven van generaal G.M. Cort Heyligers uit Parijs., 18 januari-5 maart 1848; 40; 8 stukken in 1 omslag
  - Ingekomen brieven over de ziekte van generaal G.M. Cort Heyligers van hemzelf, zijn vrouw Betsy, zijn dochter Henriette en zijn schoonzoon Eksteen., 28 juli-21 november 1849; 41; 21 stukken in 1 omslag
  - Ingekomen brieven met bewijsstukken voor de kinderen van Dr Roelof Heyligers, dat Anna Euphemia Cort de kleindochter was van Bernardus Engelbert van Bevervoorde en haar kleinkinderen derhalve als neven en nichten deelgerechtigd zijn in de nalatenschap van Maria Magdalena, Engelbert, echtgenote van baron François Vincent Guyot de Chenizot., december 1829-november 1830; 42; 15 stukken in 1 omslag
  - Stukken betreffende de rangschikking der tafel bij het huwelijk van zijn dochter Annette met François Marie Schmolck., augustus 1834; 43; 7 stukken in 1 omslag
  - Toespraak tijdens het diner door hem gegeven ter gelegenheid van het huwelijk van zijn zoon Jan met Anna Susanna Johanna de Kat., 28 juni 1837; 44; 1 stuk
  - Stukken betreffende de rangschikking der tafel en zijn toespraak tijdens het diner door hem gegeven ter gelegenheid van het huwelijk van zijn dochter Maria met mr A.R.J.Brouwer., augustus 1845; 45; 6 stukken in 1 omslag
  - Stukken betreffende de rangschikking der tafel en zijn toespraak tijdens het diner door hem gegeven ter gelegenheid van het huwelijk van zijn dochter Elize C. met Cornelis Pieter de Kat., juni 1846; 46; 11 stukken in 1 omslag
  - Concept-brief aan zijn schoondochter Anna de Kat., 15 februari 1865; 47; 1 stuk
  - Doop-extract d.d. 21 maart 1779., 10 april 1819; 48; 1 stuk
  - Doop-extract van Petronella Wilhelmina Heyligers d.d. 25 juli 1782., 1 october 1807; 49; 1 stuk
  - Paspoort voor Adrianus van der Linden, wethouder te Dordrecht., 1841; 50; 1 stuk
  - Vaststelling van zijn handtekening als wethouder en ambtenaar van de burgerlijke stand. met bijlagen., 1851; 51; 4 stukken in 1 omslag
  - Stukken betreffende zijn benoeming tot lid van Provinciale Staten van Zuid-Holland., 1844-1845; 52; 4 stukken in 1 omslag
  - Minuut-kennisgeving van zijn benoeming tot lid van Provinciale Staten van Zuid-Holland aan Gedeputeerde Staten., 1845; 53; 1 stuk
  - Voordracht door hem gehouden in de vergadering van Provinciale Staten van Zuid-Holland., 15 juli 1845; 54; 1 stuk
  - Lijst van geboorte- en overlijdensdata van naaste betrekkingen met bijlagen., 1851-1864; 55; 3 stukken in 1 omslag
  - Acte van scheiding en deling der nalatenschap van Adriana Magdalena du Bois, overleden te Dordrecht 26 mei 1805, verleden voor notaris Abraham Adrianus van den Oever te Dordrecht., 18 december 1805; 56; 1 deel
  - Acte van huwelijkse voorwaarden tussen Adrianus van der Linden Floruszoon en Petronella Wilhelmina Heyligers, opgemaakt ten overstaan van hun ouders e.a. met bijlagen., 31 augustus 1806; 57; 4 stukken in 1 omslag
    Bijgevoegd staat van door Petronella Heyligers bij huwelijk aangebrachte en staande huwelijk verkregen waarden en acte van afstand van optie. 25 mei 1841.
  - Rekening en verantwoording als mede-testamentair-executeur van de nalatenschap van Govert IJpelaar, overleden te Dordrecht 25 februari 1810. met bijlagen., 20 september 1810; 58; 13 stukken in 1 omslag
  - Testament van Adriaan van der Linden, lid van de municipaliteit te Voorburg, verleden voor notaris Gijsbertus van Hasselt te Delft. authentieke copie d.d. 1833., 21 mei 1813; 59; 1 stuk
  - Kwitanties van gemaakte kosten voor de begrafenis van zijn vader Florus in de Grote Kerk te Dordrecht op 29 juni 1824., 60; 8 stukken in 1 omslag
  - Kwitanties van gemaakte kosten voor de begrafenis van zijn moeder Agatha Dubois in de Grote Kerk te Dordrecht op 15 juli 1824., 61; 10 stukken in 1 omslag
  - Acte van scheiding en deling der nalatenschap van Agatha du Bois, sinds 24 juni 1824 weduws van Florus van der Linden, overleden te Dordrecht 11 juli 1824, voor notaris Gerardus Telders te Dordrecht., 24 december 1824; 62; 1 deel
  - Stukken betreffende de scheiding en deling der nalatenschappen van de echtelieden Florus van der Linden en Agatha du Bois., 1824-1825; 63; 24 stukken in 1 omslag
  - Testamenten van Florus van der Linden en zijn echtgenote Agatha du Bois, verleden voor notarissen Huybert Dirk Esser en Jan Willem van Steenbergen te Dordrecht., 3 februari 1812; 64; 2 stukken in 1 omslag
  - Rekeningboek van de erven van Govert, Florus en Adriaan van der Linden, gehouden door Adrianus Floruszoon. met bijlagen., 1825-1834; 65; 1 deel en 13 stukken in 1 omslag
  - Stukken betreffende de uitbetaling van een fideicommis hem en anderen toekomende uit de boedel van Maria van der Colff, weduwe van Adriaan van der Linden., 1833-1834; 66; 19 stukken in 1 omslag
  - Testament van Maria van der Colff, weduwe van Adriaan van der Linden te 's-Gravenhage, verleden voor notaris Johannes Bervoets te 's-Gravenhage., 4 Juni 1833; 67; 1 stuk
  - Bewijzen van leggen van hoekstenen, aankoop en overschrijving van grafruimte op de stedelijke begraafplaats te Dordrecht., 1829, 1835 en 1837; 68; 9 stukken in 1 omslag
  - Stukken betreffende gekochte goederen bij zijn schoonzuster, de weduwe Brouwer., 25 juli 1837; 69; 2 stukken in 1 omslag
  - Notitie van gekochte goederen uit de boedel van zijn oom David Dubois overleden te Dordrecht 29 maart 1837. met bijlagen., augustus 1837; 70; 5 stukken in 1 omslag
  - Acte van huwelijksvoorwaarden tussen David du Bois en Johanna Jacoba Perduyn, verleden voor notaris Abraham Adrianus van den Oever te Dordrecht., 23 juli 1788; 71; 1 stuk
  - Quitantie van betaalde successie voor de nalatenschap van Johanna Jacoba Perduyn, huisvrouw van David du Bois, overleden te Dordrecht 5 december 1799., 27 mei 1801; 72; 1 stuk
  - Testament van David du Bois en diens echtgenote Johanna Jacoba Perduyn, verleden voor notaris Dirk Willem Nibbelink te Hendrik Ido Ambagt en Meerdervoort. met extracten uit het testament d.d. 7 januari 1800., 19 januari 1798; 73; 3 stukken in 1 omslag
  - Testamenten van David du Bois, weduwnaar van Johanna Jacoba Perduyn, verleden voor notaris Julius Dominicus Schultz van Haegen te Dordrecht. 20 december 1827 en 25 maart 1837. met bijlagen., 74; 5 stukken in 1 omslag
  - Stukken betreffende zijn afwikkeling als testamentair-executeur van de nalatenschap van zijn zwager, generaal Gijsbertus Martinus Cort Heyligers, overleden op huize Brinkgreve onder Diepenveen. 16 november 1849., 1849-1850; 75; 133 stukken in 1 omslag
    Bevat o.m. boedelrekening, afschriften van de eigenhandige testamenten van Gijsbertus Martinus Cort-Heyligers d.d. 12 januari 1846 en 8 october 1849 en van de huwelijksvoorwaarden d.d. 24 februari 1823, alsmede brieven van de volgende personen met afschriften van de daarop uitgegane brieven:
    zijn zoon mr G.M. van der Linden te 's-Gravenhage. 18 december 1849, 17 en 23 februari, 1 en 30 maart 1850
    zijn schoonzoon mr Arnoud Brouwer te 's-Gravenhage. 19 december 1849 en 22 juni 1850
    zijn schoonzoon (echtgenoot van Annette van der Linden) F.M. Schmolck. 6 december 1849
    zijn nicht Henriette Anna Euphemia Eksteen geb. Cort Heyligers en haar echtgenoot, generaal Eksteen. 2, 4 en 19 december 1849, 14 januari, 10 februari, 10 maart, 15 en 18 april, 1 en 12 mei en 1, 10, 18 en 26 juni 1850
    zijn schoonzuster en stiefmoeder van voorgaande Willemina Carolina Elisabeth Cort Heyligers geb. Delbeek. 13 december 1849, 4, 18 en 28 januari, 4 maart, 13, 24 en 29 april, 3 mei, 2, 5, 24, 27, 29 en 30 juni en 14 juli 1850
    zijn neef R. J. Heyligers, postmeester te Woudrichem. 27 november, 12 en 18 december 1849 en 4 april 1850; W. van Aken te Rotterdam. 30 april 1850
    J. van Brakel te Deventer. 15 juli 1850
    J. van Dijk te Amsterdam. 7 december 1849, 10 januari, 28 februari, 4 april en 12 juli 1850
    notaris mr D.J.R. Jordens te Deventer. 13 en 18 december 1849, 8 januari, 6, 17, 19, 20 en 24 februari, 5, 12 en 31 maart, 12, 19 en 27 april, 11 en 23 juli, 2, 5, 14 en 20 augustus en 3 en 9 september 1850; Kanselarij der beide orden. 4 december 1849
    Regenten Ned.Herv.Diaconie te Utrecht. 26 november 1849
    M.J. Slichtenbree te Deventer. 17 en 24 januari en 1 en 16 februari 1850
    en mr R.W. Tadema, kantonrechter te Zutphen. 8, 21 en 30 november en 27 december 1849, 7 februari en 21 september 1850.
  - stukken betreffende de scheiding en deling der nalatenschap van zijn echtgenote., 1856-1857; 76; 23 stukken in 1 omslag
  - Proces verbaal der opening van het oleographisch testament van zijn echtgenote., 16 december 1856; 77; 1 stuk
  - Duplicaat kwitantie van ontvangst van f.36487.69 1/2 voor door de Staat der Nederlanden onteigende percelen., 25 juli 1867; 78; 1 stuk
  - Wet van het "Geselschap Amicitia" te Dordrecht met ledenlijst en latere aanvullingen., 1792-1799; 79; 3 stukken in 1 omslag
  - Bewijs van inschrijving als gewapend burger in de Bataafsche gewapende burgermacht., 23 mei 1797; 80; 2 stukken in 1 omslag
    Bijgevoegd afbeelding van het uniform van de Ed. Voetboogschutterij te Dordrecht. 1783.
  - Oproeping als grenadier in de St Jorisdoelen te Dordrecht, tot benoeming van een kiezer ingevolge artikel 23 der generale bepalingen tot introductie van het reglement voor de burgerwapening., 25 augustus 1799; 81; 1 stuk
  - Aanschrijving als contribuant in de schutterij der stad Dordrecht voor f.9.75., 1825; 82; 1 stuk
  - Zegewens van Florentius van den Hespel. Den Ouden Bak., april 1839; 83; 1 stuk
  - Stukken betreffende de viering van zijn 70ste verjaardag met berijmde gelukwensen van zijn kleinkinderen Petronella Wilhelmina, Herman Otto en Adrianus Florus., 12 maart 1849; 84; 7 stukken in 1 omslag
  - Berijmde nieuwjaarswens van zijn kleinzoon Adrianus Florus., 1852; 85; 1 stuk
  - Nieuwjaarswensen bij zijn 50 jarig bestuurslidmaatschap van de spijsuitdeling te Dordrecht., 1852; 86; 3 stukken in 1 omslag
  - Aantekenboekje van Adrianus van der Linden Floruszoon., 1806-1845; 87; 1 deeltje
  - G.N. Itz, Het nieuwe wees- en armhuis te Dordrecht, Overdruk uit Bouwkundige bijdragen dl XVI, stuk 4. met opdracht aan A. van der Linden, oud-wethouder., z.j; 88; 1 deeltje
    inliggend 2 foto's van het weeshuis.
  - Visitekaartjes van Adrianus van der Linden en zijn vrouw Petronella Wilhelmina Heyligers., z.d; 89; 4 stukken in 1 omslag
  - Prijs van verdienste van de departementsschool te Dordrecht (Grootvader Goedhart met zijne kleinkinderen) uitgereikt aan zijn dochtertje Adriana Catharina Arnouda., 3 juli 1832; 90; 1 deeltje
  - Rapport door zijn zwager J. van Wageningen jr uitgebracht aan de Kamer van Koophandel te Dordrecht,als gedeputeerde van de Kamer ter conferentie te 's-Gravenhage,over het nieuw in te voeren stelsel van belasting op de inkomende en uitgaande rechten. gedrukt met Hollandse en Franse tekst., 1816; 91; 2 stukken in 1 omslag
  - IIIa. Petronella Wilhelmina van der Linden-Heyligers.
    - Ingekomen brief van haar broer Jan P.C., gesneuveld bij de inval der Engelsen. Heiloo, 4 september 1799; 92; 1 stuk
    - Ingekomen brief van haar broer Philippus. Utrecht, 1 januari 1801; 93; 1 stuk
    - Ingekomen brieven van Maria van der Linden, haar schoonvader Jacob van Wageningen Sr en haar moeder Agatha du Bois, echtgenote van Florus van der Linden, ter zake van haar verloving met Adrianus Floruszoon van der Linden., 9, 11 en 27 december 1805; 94; 3 stukken in 1 omslag
    - Receptenboeken., z.j. 19e eeuw; 95; 1 omslag
- mr Gijsbertus Martinus van der Linden., IV.
  - Ingekomen brief van zijn vader Adriaan van der Linden., 20 maart 1869; 96; 2 stukken in 1 omslag
    Bijgevoegd kennisgeving van. overlijden. 30 maart 1869.
  - Ingekomen brief van zijn moeder., z.j; 97; 2 stukken in 1 omslag